# 请教陈版：预付账款重分类问题

提问人：jchen609 时间：2019-07-29 12:29:00
陈版您好，小弟请问 “预付账款” 什么情况下需要调整到 “其他非流动资产”？小弟的理解是：预付的长期的工程款，不会在一年内结算的才需要重分类，至于预付的一些固定资产设备采购，一年内会到货的款项则不需要重分类，是这样吗？谢谢！

回答人：chenyiwei
预付的固定资产采购款也应当重分类。请参考：《瑞华研究 2010 ～ 2016 汇编》之 “问题 5-1-3（为购建非流动资产而预付的款项在资产负债表上的列报）”。